【裁判字號】    97,易,79
【裁判日期】    970411
【裁判案由】    詐欺
【裁判全文】
臺灣屏東地方法院刑事判決                97年度易字第79號
公  訴  人  臺灣屏東地方法院檢察署檢察官
被      告  乙○○
上列被告因詐欺案件，經檢察官提起公訴（96年度偵緝字第420號
），嗣被告於本院準備程序進行中先就被訴事實為有罪之陳述，
本院告知被告簡式審判程序之旨，並聽取當事人之意見後，裁定
改由受命法官獨任依簡式審判程序審理，判決如下：
    主  文
乙○○犯詐欺取財罪，處有期徒刑柒月。
    事  實
一、乙○○因缺錢花用，在報紙上看到甲○○所經營之「禾茂農
    業生計有限公司」（下稱「禾茂公司」）刊登之招募農藥區
    域經銷商之廣告，明知自己無資力亦無意願支付購買農藥及
    肥料之貨款予「禾茂公司」，竟意圖為自己不法之所有，基
    於詐欺取財之犯意，於民國95年9 月28日不詳時間，以電話
    聯繫甲○○，表示其曾販賣農藥，領有販賣農藥之執照，佯
    稱欲成為「禾茂公司」之經銷商云云，致甲○○不疑有他，
    誤認乙○○有支付貨款之資力及意願而應允之，雙方並約定
    乙○○需要農藥及肥料時，主動聯繫「禾茂公司」，「禾茂
    公司」即會出貨予乙○○，待次月5 日至10日間再向乙○○
    收取貨款；乙○○乃先後於95年9 月30日、10月2 日、10月
    4 日、10月25日、11月3 日，以電話聯繫「禾茂公司」，佯
    向「禾茂公司」購買價值依序為新台幣（下同）1 萬9,890
    元、8 萬5,480 元、4 萬5,100 元、1 萬9,600 元、1 萬
    9,600 元之農藥及肥料，「禾茂公司」不疑有他，依約將農
    藥及肥料交與乙○○，乙○○因此詐騙得手，嗣並將其所詐
    得之農藥轉賣他人得款供己花用。嗣於95年11月5 日至10日
    間，甲○○依約向乙○○催討其於95年9 月30日至同年11月
    3 日購買上開農藥累積之貨款共計18萬9,670 元時，因始終
    無法聯絡上乙○○，乃察覺受騙。
二、案經「禾茂農業生計有限公司」訴由臺灣屏東地方法院檢察
    署檢察官偵查起訴。
    理  由
一、本案被告所犯詐欺案件，並非法定刑為死刑、無期徒刑或最
    輕本刑3 年以上有期徒刑之罪，亦非高等法院管轄第一審之
    案件，而被告於本院準備程序中就被訴事實為有罪之陳述，
    本院合議庭乃裁定由受命法官獨任進行簡式審判程序。又簡
    式審判程序之證據調查，依刑事訴訟法第273 條之2 規定，
    不受同法第159 條第1 項審判外陳述排除之限制，再被告對
    於卷內之各項證據，亦不爭執證據能力，故卷內所列之各項
    證據，自得作為證據，先予敘明。
二、上開犯罪事實，亦經被告於本院坦承不諱，核與告訴代理人
    甲○○於偵訊及本院審理時證述情節相符，並有估價單7 紙
    在卷可佐，被告自白顯與事實相符，洵堪採信。
三、核被告乙○○所為，係犯刑法第339 條第1 項之詐欺取財罪
    。公訴意旨雖認本件被告分別為7 次詐欺取財犯行，然據告
    訴代理人甲○○所陳，「禾茂公司」與被告所簽定之農藥經
    銷契約，係約定以月結之方式支付貨款，亦即在該月份內，
    倘被告叫貨，禾茂公司即需出貨，迄次月5 日至10日間，「
    禾茂公司」再向被告收取前月份累積之貨款等情，有其告訴
    狀存卷可憑（見他字卷第1 頁），而告訴代理人於本院亦明
    確陳稱：「被告叫貨，我們就會給貨... ，每次把貨給被告
    就等於賣斷，被告每次叫貨，我們會簽立估價單，之後我們
    再以估價單向被告要錢」等語（見本院卷第25頁背面），應
    認本件被告所施用之詐術應係其於95年9 月28日與「禾茂公
    司」簽訂農藥經銷契約時，使「禾茂公司」誤信其有依約支
    付貨款之能力及意願，而與被告簽訂此契約之舉，至於被告
    於95年9 月30日、10月2 日、10月4 日、10月25日、11月3
    日取得前開農藥之事實，應係其詐取財物行為之結果，公訴
    意旨認被告有為7 次詐欺取財行為，尚有誤會，併此敘明。
    本院審酌被告為貪圖不法利益，竟以前述方法詐取「禾茂公
    司」之財物，致「禾茂公司」受有18萬9,670 元之貨款損失
    ，所為並非可取，且迄今僅賠償「禾茂公司」2 萬元，有本
    院審判筆錄可憑（見本院卷第25頁背面），惟念其已坦承犯
    行，且無前科，有臺灣屏東地方法院檢察署刑案資料查註紀
    錄表、臺灣高等法院被告前案紀錄表各1 份在卷可按，犯罪
    動機、手段等一切情狀，量處如主文所示之刑。至於被告本
    件犯罪時間雖在96年4 月24日之前，然查其於偵查中經檢察
    官於96年7 月12日發佈通緝，而於同年9 月19日始遭緝獲，
    有通緝書及屏東縣警察局東港分局通緝案件報告書各1 份在
    卷可稽，是被告既於中華民國九十六年罪犯減刑條例於96年
    7 月16日施行前經通緝，而未於同年12月31日前自動歸案，
    依該條例第5條規定，自不得予以減刑，附此敘明。
據上論斷，應依刑事訴訟法第273 條之1 第1 項、第299 條第1
項前段，刑法第339 條第1 項、第41條第1 項前段，刑法施行法
第1 條之1 ，中華民國九十六年罪犯減刑條例第2 條第1 項第3
款、第7 條、第9 條，判決如主文。
本案經檢察官陳新君到庭執行職務。
中    華    民    國    97    年    4     月    11    日
                  刑事第五庭    法  官  陳秀慧
以上正本證明與原本無異。
如不服本判決應於收受本判決送達後十日內向本院提出上訴書狀
，其未敘述上訴理由者，並得於提起上訴後十日內向本院補提理
由書狀（均須按他造當事人之人數附繕本）「切勿逕送上級法院
」。
中    華    民    國    97    年    4     月    11    日
                                書記官  溫訓暖
附錄本判決論罪科刑法條：
中華民國刑法第339條第1項
意圖為自己或第三人不法之所有，以詐術使人將本人或第三人之
物交付者，處5 年以下有期徒刑、拘役或科或併科1 千元以下罰
金。


司法院資訊處製作；財團法人民間司法改革基金會備份。
